臺灣桃園地方法院刑事判決
110年度交易字第425號
公  訴  人  臺灣桃園地方檢察署檢察官 
被      告  陳文仁



上列被告因公共危險案件，經檢察官聲請簡易判決處刑（110 年
度速偵字第3432號），本院受理後認不宜以簡易判決處刑（110 
年度桃交簡字第2189號），改行通常程序，被告於本院準備程序
中就被訴事實為有罪之陳述，經告知簡式審判程序之旨，並聽取
公訴人及被告之意見後，裁定改依簡式審判程序進行審理，判決
如下：
    主  文
陳文仁犯不能安全駕駛動力交通工具罪，處有期徒刑捌月，併科
罰金新臺幣貳萬元，罰金如易服勞役，以新臺幣壹仟元折算壹日
。
    事實及理由
一、本件犯罪事實及證據，除證據部分補充被告陳文仁於本院準
    備程序及審理時之自白外，其餘均引用附件檢察官聲請簡易
    判決處刑書之記載。
二、核被告所為，係犯刑法第185 條之3 第1 項第1 款不能安全
    駕駛動力交通工具罪。被告有如附件所示聲請簡易判決處刑
    書所載之有期徒刑執行完畢之紀錄，有臺灣高等法院被告前
    案紀錄表可稽，其於前開有期徒刑執行完畢後，5 年內故意
    再犯本件有期徒刑以上之罪，固為累犯，惟審酌其前案所犯
    均為違反毒品危害防制條例案件，與本案之罪質不同，依司
    法院大法官釋字第775 號解釋意旨，認無庸依累犯規定加重
    其刑。
三、本院審酌被告於服用酒類後，吐氣酒精濃度高達每公升0.59
    毫克，仍貿然騎乘電動自行車上路，危及自身安危，亦罔顧
    公眾往來之交通安全，並對其他用路人之生命、身體及財產
    造成相當程度之潛在危險，應予非難，且前於民國110 年間
    已有多次飲酒後駕駛車輛而經本院處刑之紀錄，本案仍未知
    警惕而再次於飲酒後駕駛車輛上路，惟考量被告犯後對其犯
    行坦承不諱之犯後態度及其犯罪之情節，暨於警詢中自陳國
    中畢業之智識程度、家庭經濟狀況勉持等一切情狀，量處如
    主文所示之刑，並諭知易服勞役之折算標準。
據上論斷，應依刑事訴訟法第452 條、第273 條之1 第1 項、第
299 條第1 項前段、第310 條之2 、第454 條第2 項，判決如主
文。
本案經檢察官劉威宏聲請以簡易判決處刑。
中　　華　　民　　國　　111 　年　　2 　　月　　 7　　日
            刑事第八庭        法　官　郭書綺
以上正本證明與原本無異。
如不服本判決應於收受判決後20日內向本院提出上訴書狀，並應
敘述具體理由。其未敘述上訴理由者，應於上訴期間屆滿後20日
內向本院補提理由書(均須按他造當事人之人數附繕本)「切勿逕
送上級法院」。 
　　　　　　　　　　　　　　　書記官　蔡忠晏
中　　華　　民　　國　　111 　年　　2 　　月　　7 　　日
附件：
臺灣桃園地方檢察署檢察官聲請簡易判決處刑書
                                   110年度速偵字第3432號
　　被　　　告　陳文仁　男　47歲（民國00年0月00日生）
　　　　　　　　　　　　住臺東縣○○市○○路0段000巷000   號
　　　　　　　　　　　　居桃園市○○區○○路000號
　　　　　　　　　　　　國民身分證統一編號：Z000000000號
上列被告因公共危險案件，業經偵查終結，認為宜聲請以簡易判
決處刑，茲將犯罪事實及證據並所犯法條分敘如下：　
　　　　犯罪事實
一、陳文仁①前於民國105年間，因施用毒品案件，經臺灣臺東地
    方法院以105年度訴字第160號判決分別判處有期徒刑5月、7
    月確定；②又於105年間，因施用毒品案件，經臺灣臺中地方
    法院以106年度中簡字第899號判決判處有期徒刑3月確定；③
    又於106年間，因施用毒品案件，經臺灣桃園地方法院以106
    年度桃簡字第1026號判決判處有期徒刑5月確定；④又於106
    年間，因施用毒品案件，經臺灣彰化地方法院以106年度簡
    字第25701號判決判處有期徒刑6月確定；上開①至③案件，經
    臺灣桃園地方法院以106年度聲字第3474號裁定定應執行有
    期徒刑1年確定，再與④案件接續執行，於108年2月23日徒刑
    執行完畢釋放出監。詎其猶不知悔改，自110年8月18日中午
    12時許起至同日晚間6時許止，在桃園市大園區山上某工地
    內飲用保力達藥酒，明知飲酒後已達不得駕駛動力交通工具
    之程度，仍基於酒後駕駛動力交通工具之犯意，旋自該處騎
    乘電動自行車上路。嗣於同日晚間6時53分許，在桃園市蘆
    竹區南竹路與富竹街口，為警攔檢盤查，於同日晚間6時58
    分許，測得其吐氣所含酒精濃度達每公升0.59毫克，始悉前
    情。
二、案經桃園市政府警察局蘆竹分局報告偵辦。
　　　　證據並所犯法條
一、上開犯罪事實，業據被告陳文仁於警詢及偵訊中坦承不諱，
    復有酒精測定紀錄表、桃園市政府警察局舉發違反道路交通
    管理事件通知單及現場照片在卷可稽，是被告犯嫌洵堪認定
    。
二、核被告所為，係犯刑法第185條之3第1項第1款之公共危險罪
    嫌。又被告有如犯罪事實欄所示之前案紀錄，有刑案資料查
    註紀錄表在卷可稽，其於5年內故意再犯本件有期徒刑以上
    之罪，請參照司法院大法官解釋釋字第775號解釋意旨及刑
    法第47條第1項之規定，審酌依累犯之規定加重其刑。
三、依刑事訴訟法第451條第1項聲請逕以簡易判決處刑。
　　此　致
臺灣桃園地方法院
中　　華　　民　　國　  110　 年　　 8　　月　　20　　日
                              檢  察  官  劉威宏
本件證明與原本無異
中　　華　　民　　國　  110   年　   9    月　　 3    日
                              書  記  官  鄭宗仁
附記事項：
本件係依刑事訴訟法簡易程式辦理，法院簡易庭得不傳喚被告、
輔佐人、告訴人、告發人等出庭即以簡易判決處刑；被告、被害
人、告訴人等對告訴乃論案件如已達成民事和解而要撤回告訴或
對非告訴乃論案件認有受傳喚到庭陳述意見之必要時，請即另以
書狀向簡易法庭陳述或請求傳訊。
所犯法條
中華民國刑法第185條之3
駕駛動力交通工具而有下列情形之一者，處 2 年以下有期徒刑
，得併科 20 萬元以下罰金：
一、吐氣所含酒精濃度達每公升零點二五毫克或血液中酒精濃度
    達百分之零點零五以上。
二、有前款以外之其他情事足認服用酒類或其他相類之物，致不
    能安全駕駛。
三、服用毒品、麻醉藥品或其他相類之物，致不能安全駕駛。
因而致人於死者，處 3 年以上 10 年以下有期徒刑；致重傷者
，處 1 年以上 7 年以下有期徒刑。 
曾犯本條或陸海空軍刑法第五十四條之罪，經有罪判決確定或經
緩起訴處分確定，於五年內再犯第一項之罪因而致人於死者，處
無期徒刑或五年以上有期徒刑；致重傷者，處三年以上十年以下
有期徒刑。